PERRIN Olivier 32 ans



Réellement passionné par l'informatique depuis plus de 10 ans et ayant déjà une petite expérience dans ce domaine, j'ai pu constater que ce secteur correspondait parfaitement à mes attentes et souhaiterais désormais en faire mon métier.



Né le 04/11/1983 à Gerardmer



Expériences Professionnelles

Responsable E-commerce @Indépendant auto-entreprise

AVRIL 2013 - MARS 2015

- Administration / personnalisation du CMS Opencart
- Installation et maintenance d'un serveur Debian / Linux
- Intégration de contenus, référencement ...etc

Ouvrier ennoblissement textile @S.A. Doridant

SEPTEMBRE 2002 - MARS 2013

- Conducteur de gratteuse et d'encolleuse, enrouleur, dérouleur



Compétences

- Bonnes connaissances HTML/CSS, notions SQL/PHP/JS
- Aptitude à se conformer avec rigueur à des procédures et des règles définies
- Sens des responsabilités, de l'organisation et de l'initiative
- Capacité à analyser les problèmes techniques et proposer des correctifs
- Aptitude à respecter les objectifs de productivité et de qualité



44 rue de la Hadrange 88600 LEPANGES SUR VOLOGNE Vosges FRANCE



perrinolivier88@gmail.com



06.08.85.70.23 03.29.37.60.14



Anglais Niveau B1



Permis B Véhicule personnel



Formations

Développeur web @Simplon Epinal

AVRIL 2016 - DECEMBRE 2016

- Formation en cours, fondée sur la pratique par projet, la programmation en binôme et sur l'autonomie.

Ecole hôtelière @Lycée Chardin

JUIN 2002

- BEP pâtisserie



Centres d'intérêt

Informatique général, disc golf, fléchettes électronique, jeux (de société, vidéos, concours)